【裁判字號】    99,交訴,216
【裁判日期】    990825
【裁判案由】    業務過失致死
【裁判全文】
臺灣臺中地方法院刑事判決             99年度交訴字第216號
公  訴  人  臺灣臺中地方法院檢察署檢察官
被      告  乙○○
上列被告因業務過失致死案件，經檢察官提起公訴（99年度偵字
第12445號），嗣因被告就被訴事實為有罪之陳述，經本院告知
簡式審判程序之意旨，並聽取公訴人、被告之意見後，本院合議
庭裁定由受命法官獨任依簡式審判程序審理，判決如下：
    主    文
乙○○犯業務過失致人於死罪，處有期徒刑捌月。
    犯罪事實
一、乙○○受僱於光慶營造股份有限公司，擔任超豐企業行名下
    車牌號碼796-TG號大貨車之駕駛，為從事駕駛業務之人，於
    民國99年3月28日15時21分許，駕駛該大貨車，自臺中市南
    屯區○○○路○段1018巷旁工地路邊起步左轉駛入五權西路
    之交岔路口，欲往向上路方向行駛，本應注意行經未劃設行
    人穿越道之交岔路口，遇有行人穿越道路時，無論有無交通
    指揮人員指揮或號誌指示，應暫停讓行人先行通過，而依當
    時天候晴、日間自然光線、柏油路面乾燥無缺陷、無障礙物
    、視距良好等情形並無不能注意之情事，乃乙○○竟疏於注
    意及此，致撞及由員村加油站前橫越五權西路往對面工地方
    向行走之黃愛珠，造成黃愛珠受傷，黃愛珠經送往林新醫院
    急救，仍於99年3月28日16時24分許，因周身挫裂創傷合併
    器官損傷與骨折不治死亡。嗣乙○○肇事後停留在現場，待
    警方前往處理時，當場承認其為肇事人並自首接受裁判。
二、案經臺灣臺中地方法院檢察署檢察官據報相驗後簽分偵查起
    訴。
    理    由
一、本件係經被告於準備程序期日為有罪之陳述，而經本院合議
    庭裁定由受命法官獨任以簡式審判程序加以審理，則依據刑
    事訴訟法第273條之2、同法第159條第2項之規定，不適用傳
    聞法則有關限制證據能力之相關規定；並得依同法第31 0條
    之2之準用同法第454條之規定製作略式判決書，依法僅需記
    載犯罪事實、證據名稱及應適用之法條，並得以簡略方式為
    之，如認定之犯罪事實、證據及應適用之法條，與檢察官聲
    請簡易判決處刑書或起訴書之記載相同者，得引用之，合先
    敘明。
二、訊據被告乙○○對於上開受僱於光慶營造股份有限公司，擔
    任超豐企業行名下車牌號碼796-TG號大貨車之駕駛，因駕駛
    車輛未注意禮讓行人，致其所駕駛之大貨車撞擊黃愛珠，黃
    愛珠因此不治死亡等事實均坦承不諱，核與被害人之子甲○
    ○於警訊及偵查中所述黃愛珠被害情節相符，並有臺中市警
    察局第四分局道路交通事故現場圖、道路交通事故調查報告
    表（一）（二）、監視器翻拍與現場照片等附卷可稽，本件
    被告駕駛車輛實有過失，應可認定。又按「汽車行經未劃設
    行人穿越道，遇有行人穿越時，無論有無交通警察指揮人員
    指揮或號誌指示，均應暫停讓行人先行通過」道路交通安全
    規則第103條第2項定有明文，而依當時天候晴、日間自然光
    線、柏油路面乾燥無缺陷、無障礙物、視距良好等情形，此
    有道路交通事故調查報告表（一）附卷可稽，事發當時並無
    不能注意之情事，乃被告竟疏未注意，致與被害人發生車禍
    ，其應注意、能注意而未注意，對於本件車禍之發生確有過
    失。另本件經檢察官送請臺灣省臺中市區車輛行車事故鑑定
    委員會鑑定結果，認為「乙○○駕駛自大貨車於施工地路邊
    起步左轉彎駛入交岔路口時未注意讓路口內行走之行人先行
    ，為肇事原因」、「行人黃愛珠無肇事因素」，此有該委員
    會鑑定意見書附於偵查卷可稽，與本院認定之過失情節相符
    ，併予敘明。再被害人黃愛珠本件車禍後經送往林新醫院急
    救，仍於99年3月28日16時24分許，因周身挫裂創傷合併器
    官損傷與骨折不治死亡死亡，此亦有林新醫院法醫參考病歷
    摘要、相驗筆錄、法醫驗斷書、相驗屍體證明書等在卷可稽
    。而被害人黃愛珠係因本件車禍死亡，故其死亡之結果與被
    告之過失駕駛行為有相當因果關係，亦堪認定。此外復有營
    利事業登記證、駕照及行照影本等在卷可為佐證，被告過失
    致人於死犯行應可認定。
四、按被告乙○○受僱於光慶營造股份有限公司，擔任超豐企業
    行名下車牌號碼796-TG號大貨車之駕駛，為從事駕駛業務之
    人，已據其供明在卷，被告於執行業務中，駕駛大貨車肇事
    致被害人黃愛珠死亡。核其所為，係犯刑法第276條第2項之
    業務過失致人於死罪。被告肇事後停留在現場，待警方前往
    處理時，當場承認其為肇事人並自首接受裁判，此有被告之
    警訊筆錄、道路交通事故調查報告表（二）等附卷可認，被
    告係對於未發覺之罪自首而受裁判，爰得依刑法第62條前段
    之規定予以減輕其刑。爰審酌被告並無經法院判處有期徒刑
    之前科，此有臺灣高等法院被告前案記錄表可憑，暨本件車
    禍之過失全係在於被告未能禮讓行人，及被告肇事後迄未能
    與被害人家屬達成和解，另其於本院審理中坦承犯行之犯後
    態度等一切情狀，量處如主文所示之刑。
據上論斷，應依刑事訴訟法第299條第1項前段、第273條之1第1
項，刑法第276條第2項、第62條前段，刑法施行法第1條之1，判
決如主文。
中    華    民    國    99    年    8     月    25    日
                  刑事第八庭    法  官  劉國賓
以上正本證明與原本無異。
如不服本判決應於收受判決後10日內向本院提出上訴書狀，並應
敘述具體理由；其未敘述上訴理由者，應於上訴期間屆滿後20日
內向本院補提理由書（均須按他造當事人之人數附繕本）「切勿
逕送上級法院」。
                                書記官  張隆成
中    華    民    國    99    年    8     月    25    日
附錄論罪科刑法條
中華民國刑法第276條
（過失致死罪）
因過失致人於死者，處 2 年以下有期徒刑、拘役或 2 千元以下
罰金。
從事業務之人，因業務上之過失犯前項之罪者，處 5 年以下有
期徒刑或拘役，得併科 3 千元以下罰金。

司法院資訊處製作；財團法人民間司法改革基金會備份。
